【裁判字號】    94,上更(一),281
【裁判日期】    950330
【裁判案由】    搶奪
【裁判全文】
臺灣高等法院臺中分院刑事判決     94年度上更(一)字第281號
上  訴  人  臺灣台中地方法院檢察署檢察官
被      告  癸○○
                    現
            申○○
                    現於臺灣臺中監獄執行中
共同指定辯護人  本院公設辯護人丑○○
上列上訴人因被告搶奪案件，不服臺灣臺中地方法院94年度訴字
第503號中華民國94年2月25日第一審判決（起訴案號：臺灣臺中
地方法院檢察署93年度偵字第22103號)，提起上訴，並經同署檢
察官移送併辦（94年度偵字第4687號），案經判決後，經最高法
院發回更審，本院判決如下：
    主  文
原判決撤銷。
癸○○、申○○共同連續意圖為自己不法之所有，而搶奪他人之
動產，均處有期徒刑貳年，扣案之黑色安全帽壹頂、藍色安全帽
壹頂、口罩貳個均沒收。又共同攜帶兇器搶奪，因防護贓物、脫
免逮捕，而當場施以脅迫，均處有期徒刑柒年，扣案之玩具手槍
壹支沒收；又共同竊盜，均處有期徒刑肆月，扣案之鑰匙參支均
沒收。均應執行有期徒刑玖年，扣案之黑色安全帽壹頂、藍色安
全帽壹頂、口罩貳個、玩具手槍壹支、鑰匙參支均沒收。
    犯罪事實
一、癸○○前於民國（下同）93年間，因竊盜案件，經台灣台中
    地方法院檢察署檢察官為緩起訴處分，尚在緩起訴期間，申
    ○○前犯搶奪罪，經台灣花蓮地方法院於93年 6月25日判處
    有期徒刑1年4月確定，因未到案執行經通緝中，二人均不知
    悔改：(一)共同基於意圖為自己不法所有之概括犯意，自93年
    8月13日起至同年12月15日止，先後14次於附表1所示時地，
    以癸○○騎乘機車搭載申○○，二人頭戴安全帽、癸○○並
    戴口罩，乘被害人不備之際，由申○○下手行搶之方式，連
    續搶奪如附表1所示卯○○等被害人之金項鍊等物(行搶時地
    、被害人及搶得財物均詳如附表1)，得手後，即將搶得之金
    項鍊等物售予如附表2所示不知情之銀樓，得款2人朋分花用
    ；(二)兩人另共謀意圖為自己不法之所有及由申○○持其所有
    ，在客觀上足以對人生命、身體造成威脅之兇器即玩具手槍
    ，嚇阻被害人追趕之犯意聯絡，於93年11月30日中午12時許
    ，由癸○○騎乘機車搭載申○○，並由申○○攜帶其所有之
    玩具手槍1支，行經台中縣大雅鄉○○○○路42號前，見乙○
    ○騎乘輕型機車在前，兩人認有機可趁，癸○○乃追上前，
    再由申○○伸手搶奪掛於乙○○脖子上之金項鍊1條，得手
    後，乙○○本欲趨前追趕，遽癸○○、申○○竟共同為圖防
    護贓物、脫免逮捕，乃由申○○持上開玩具手槍比向乙○○
    ，以此脅迫方式，致乙○○不敢趨前追趕，而得以逃脫；(三)
    兩人另為供再度搶奪之用，又共同基於意圖為自己不法所有
    之犯意聯絡，於93年12月16日7時許，在台中縣大雅鄉○○
    村○○路87號前，由癸○○持其所有之鑰匙3支，著手竊取
    陳立瑋所有之FP9－703號機車（價值約新台幣2萬元)、申○
    ○則在旁把風，得手後，欲供作其等2人搶奪之交通工具。
    嗣於93年12月17日17時20分許，二人騎乘上開機車行經台中
    市○○區○○路三段與福雅路口時為警查獲，並扣得申○○
    所有搶奪時用以掩飾面貌之藍色安全帽 1頂；癸○○所有用
    以竊取上開機車之鑰匙 3支、搶奪時用以掩飾面貌之黑色安
    全帽1頂及口罩2個 (扣押物品目錄表誤載為1個)，嗣癸○○
    復帶同員警至臺中縣大雅鄉○○路247號取獲申○○所有之
    上開玩具手槍1支。
二、案經台中市警察局第六分局移送臺灣臺中地方法院檢察處檢
    察官偵查起訴及移送併辦。
    理  由
一、附表1所示之14次連續搶奪部分：
  (一)按當事人或辯護人於法院調查證據時，知有第159條第1項（
    即被告以外之人於審判外所為之陳述）不得為證據之情形，
    而未於言詞辯論終結前聲明異議者，視為同意作為證據，刑
    事訴訟法第159條之5第2項定有明文。查，附表1所示之被害
    人及附表 2所示之銀樓負責人江政豐等人於警詢中所為之陳
    述，雖為被告以外之人於審判外所為之陳述，惟被告 2人及
    指定辯護人於本院辯論終結前均未聲明不得作為證據，依上
    開規定，渠等於警詢時所為之陳述，自有證據能力，而得作
    為認定被告2人犯罪之證據，合先敘明。
  (二)此部分之犯罪事實，業據被告癸○○、申○○於本院審理時
    坦承不諱（本院上更(一)卷第33、62、125頁)，核與被害人卯
    ○○、未○○、戊○○、巳○○○、子○○、辰○○、壬○
    ○、丙○○○、己○○、寅○○、丁○○○、午○○、庚○
    ○○、辛○○等人於警詢時之指訴及證人江政豐（即金璦買
    銀樓負責人）、黃哲政（即雙美珠寶銀樓負責人）、吳福壽
    （即名珍銀樓負責人）、陳雅婷（即金大利銀樓負責人）、
    蔡素珠（即金昌銀樓負責人）、張郡庭（即美翠銀樓之負責
    人）等人於警詢時證述之情節相符(見偵字第22103號卷第30
    至35頁），並有金飾買入登記簿、暫時保管切結書在卷（見
    偵字第22103號卷第70至80頁，本院上訴卷第52頁)及藍色、
    黑色安全帽各1頂、口罩2個扣案可證，事證明確，被告2 人
    此部分之犯行應堪認定。
  (二)又被告2人雖自承係以竊得之機車作為行搶之交通工具等語
    （見本院上更(一)卷第62頁）。惟按刑法第320條第1項之竊盜
    罪，須行為人主觀上有意圖為自己不法所有之意圖，若行為
    人僅有竊取之行為，而無所有之意思時，例如以暫時使用之
    意，竊物使用，因刑法不罰使用竊盜，自不成立竊盜罪。經
    查，被告2人雖以竊得之機車供作搶奪之交通工具，然其2人
    於行搶完畢後，均將所竊得之機車放回原處等情，業據被告
    2人於偵查及本院審理時供承在卷（見偵字第22103號卷第15
    5、本院上更(一)號卷第33、125頁)，且於附表1所示之期間內
    （除陳立瑋係於93年12月16日報案外）亦無任何之機車所有
    人或使用人向警察機關陳報機車失竊之紀錄，足徵被告2人
    僅係短暫借用他人之機車充當交通工具，於行搶得手後，隨
    即將機車歸回原處，其2人此部分之供述應堪採信。被告2人
    既僅於行搶之時，臨時短暫竊取機車使用，行搶完畢後隨即
    將機車放回原處，被告2人主觀上應無據為己有之不法意圖
    甚明，揆諸上開說明，被告2人就此部分並不構成刑法第320
    條第1項之竊盜罪，併此敘明 (公訴人於起訴書中僅載明被
    告2人有竊取陳立瑋之機車，就附表1所示之犯行部分，並未
    起訴被告有竊取機車之犯行，是就此部分無庸另為無罪之諭
    知)。
二、持玩具手槍搶奪並嚇阻被害人乙○○追趕之部分：
  (一)訊據被告 2人固坦承有騎乘機車共同搶奪被害人乙○○金項
    鍊之事實不諱，然均矢口否認有持玩具手槍嚇阻乙○○追趕
    之犯行，被告癸○○辯稱：當時係由伊騎乘機車，伊不知道
    申○○有持槍，製作警詢筆錄時因遭刑求，始自白申○○有
    持槍嚇阻被害人云云；被告申○○則辯稱：伊並無持槍行搶
    並嚇阻被害人追趕，製作警詢筆錄時，有遭員警刑求，所以
    才承認有持槍脅迫被害人云云（見原審聲羈卷第5、6頁）。
  (二)惟查：
    1.被告癸○○於93年12月18日，內勤檢察官訊問時即已供承
      ：「（問：在警局所言是否實在？）是」（見偵字第2210
      3號卷第87頁），而於原審94年2月16日審理時，亦表示對
      警詢所言無意見等語（見原審第40、41頁），是其於本院
      94年11月17日審理時，始供稱：製作警詢筆錄時曾遭刑求
      云云，顯屬事後欲脫免加重強盜罪之卸責之詞，不足採信
      ，被告癸○○之警詢筆錄應係出於其任意性之自白，自得
      採為其犯罪之證據。而被告 2人攜帶玩具槍行搶，其目的
      係在遇有人反抗時可以拿出來嚇人，被告 2人搶奪乙○○
      後，因乙○○意圖追趕，被告申○○乃取出玩具手槍嚇阻
      追趕等情，業據被告癸○○於警詢時坦承在卷（見偵字第
      22103號卷第22頁)，核與證人乙○○於本院審理時證稱：
      「被告 2人是從我背後，將我脖子上的項鍊搶走，當時被
      告2人還持槍向著我比一下(按當時係被告癸○○騎乘機車
      ，是持槍比證人者，應係被告申○○），我原本想要騎機
      車追過去，但是看到被告2人(按應係被告申○○）持槍對
      著我，我就不敢追」等語相符（見本院上更(一)卷第82頁）
      ，並有上開玩具手槍 1支扣案可證。而持槍嚇阻被害人追
      趕，其目的不外乎防護贓物、脫免逮捕，是被告癸○○此
      部分之犯行，應堪認定。
    2.被告申○○雖以前詞置辯，但被告申○○確有此部分之犯
      行，已據證人乙○○證述如前，並有上開玩具手槍扣案可
      證，且於本院審理時，當被告申○○詰問證人乙○○：「
      妳認得是我們兩個人搶妳的嗎？」，證人更明確證稱：「
      我認得你們兩個人是搶我的人沒有錯」（見本院上更(一)卷
      第82頁），核與證人乙○○於警詢證稱：「癸○○、申○
      ○下手搶我金項鍊，他 2人逃逸時有轉頭看我，我清楚看
      到容貌，所以指認無誤」等語(見偵字第22103號卷第24頁
      ）相符，足徵證人乙○○就遭搶之情節記憶明確（證人當
      日證稱，除了本案外，沒有被搶過），況被告申○○若未
      持槍比向證人乙○○，證人乙○○又如何能正確證述被告
      申○○所持有之物，恰與扣案之玩具手槍相符，是被告申
      ○○此部分所辯，同屬事後卸責之詞，不足採信。就被告
      申○○部分，本院係以證人乙○○之證詞，核與扣案之玩
      具手槍相符，為論罪之證據，既未引用其警詢筆錄作為論
      罪之依據，是就被告申○○於製作警詢筆錄時有無遭刑求
      ，即無調查之必要，附此敘明。
三、竊取P9－703號機車部分：
  (一)此部分之犯罪事實，業據被告 2人於本院行準備程序時坦承
    不諱（見本院上更(一)卷第62頁），核與被害人陳立瑋於警詢
    時指訴之情節相符（見偵字第22103號卷第136頁），且有車
    輛竊盜車牌失竊資料個別查詢報表－查詢車輛認可資料、贓
    物領回保管書附卷（見偵字第22103號卷第47、137頁）及被
    告癸○○所有用以竊車之鑰匙3支扣案可證，被告2人此部分
    之犯行，亦堪認定。
  (二)雖被告2人於本院審理時辯稱：陳立瑋所有之上開機車，伊2
    人之前搶奪附表 1之被害人時，即曾竊取作為犯罪之交通工
    具云云。查，被告 2人雖曾以他人之機車作為行搶之交通工
    具，但就取得機車之部分，並無不法所有之意圖，而未構成
    竊盜罪等情，已如前述。然此次被告2人係於93年12月16日7
    時許，即已竊得上開機車，直至93年12月17日17時許始經警
    查獲，核被告 2人持有、管領機車之時間已達34小時，持有
    之時間甚長，是被告 2人主觀上顯有排除陳立瑋持有、支配
    該機車，並將該機車據為己有之不法意圖甚明，與之前被告
    2 人僅係單純借用他人之機車，供作搶奪之交通工具不同。
    是縱使被告2人辯解屬實，亦無礙於其2人觸犯本件竊盜罪，
    此部分之犯行亦堪認定。
四、按刑法所謂之「兇器」，其種類如何並無限制，凡依社會一
    般觀念，足認為有使人之生命身體安全發生危險性之器具，
    均屬之。本件被告 2人持以搶奪乙○○財物之玩具手槍，經
    送鑑結果，雖因欠缺撞針且槍管內具阻鐵，而非屬槍砲彈藥
    刀械管制條例所列管具有殺傷力之槍枝，此有內政部警政署
    刑事警察局槍彈鑑定書附卷可參（見本院上訴卷第49至51頁
    ），惟上開玩具手槍係金屬材質，質地堅硬，此有照片附卷
    可憑（見本院上訴卷第51頁），並經本院當庭勘驗屬實，製
    有勘驗筆錄可參（見本院上更(一)卷第121頁)，是若持之敲擊
    ，顯足以對人之生命、身體造成威脅，應屬兇器無疑。核被
    告2人就附表1部分所為，均係犯刑法第325條第1項之搶奪罪
    ；就持槍搶奪並嚇阻乙○○部分，均係犯刑法第330條第1項
    之加重強盜罪；就竊取陳立瑋之機車部分，係犯同法第 320
    條第1項之竊盜罪。被告2人就上開犯行，均有犯意之聯絡，
    行為之分擔，應論以共同正犯。就乙○○之部分，公訴人雖
    認被告 2人所為，應係犯刑法第325條第1項之搶奪罪，然被
    告 2人係攜帶上開玩具手槍搶奪乙○○之財物，嗣見乙○○
    欲趨前追趕，被告 2人為圖防護贓物、脫免逮捕，乃由被告
    申○○持上開玩具手槍嚇阻乙○○等情，已如前述，是被告
    2 人所為應係犯刑法第330條第1項之加重強盜罪，公訴人之
    起訴法條容有未洽，應予變更。被告 2人先後14次之搶奪行
    為，時間緊接，所犯罪名相同，顯係出於概括之犯意反覆為
    之，為連續犯，應依刑法第56條之規定以 1罪論，並加重其
    刑。起訴書雖僅就附表1編號5、6、8、13、14之搶奪部分及
    竊取陳立瑋之機車部分起訴，而未論載其餘部分，然因與起
    訴並經認定有罪之搶奪部分，有連續犯之裁判上一罪關係，
    並經檢察官移送併辦，依審判不可分原則，本院自應併為審
    理。又被告2人係於犯下附表1所示之14次搶奪犯行後，因欲
    再度行搶，乃先行竊取陳立瑋之機車，但未及尋得下手之對
    象前，即為警查獲，故此部分之竊盜行為尚難認與附表1所
    示之搶奪犯行，有何方法結果之牽連關係，起訴書認被告2
    人所犯之竊盜罪與附表1之搶奪罪間，有牽連犯之關係，亦
    有未合，被告2人所犯上開3罪，犯意各別，行為互殊，應予
    分論併罰。
五、原審以被告 2人罪證明確，予以論罪科刑，固非無見，惟：
    (一)原審未及審酌檢察官移送併辦部分，(二)且被告 2人所犯之
    竊盜罪與搶奪罪間，原審誤認有牽連犯之關係，(三)並認搶奪
    乙○○部分，係犯刑法第325條第1項之搶奪罪，(四)就扣案被
    告2人所有，用供犯罪所用之物，漏未宣告沒收（詳如後述
    ），以上均有未洽，公訴人上訴意旨，指摘原審未及審酌移
    送併辦之部分，為有理由，且原審判決亦有上開(二)至(四)所示
    可議之處，自應由本院將原判決撤銷改判。爰審酌被告 2人
    有上開前科素行、不思以正當之途逕賺取金錢，竟連續搶奪
    多次，犯罪後就附表 1之搶奪犯行坦承不諱，然矢口否認有
    加重強盜之犯行，及犯罪之目的、手段，其等品性、智識程
    度及犯罪後態度等一情狀，分別量處如主文所示之刑，並定
    其應執行行。又扣案之黑色安全帽1頂、口罩2個係被告癸○
    ○所有，藍色安全帽 1頂係被告申○○所有，用以供犯搶奪
    罪所用之物，業據被告2人供明在卷；另玩具手槍1支係被告
    申○○所有，亦據被告申○○供述在卷，且係用以犯加重強
    盜罪所用之物，已如前述；而鑰匙 3支則係被告癸○○所有
    ，用以犯竊盜罪所用之物，亦據被告癸○○供明在卷，均應
    依法宣告沒收。
據上論結，應依刑事訴訟法第369條第1項前段、第364條、第299
條第1項前段、第300條，刑法第28條、第56條、第320條第1項、
第325條第1項、第330條、第55條、第38條第1項第2款，罰金罰
鍰提高標準條例第1條前段，判決如主文。
本案經檢察官甲○○到庭執行職務。
中    華    民    國    95    年    3    月   30      日
            刑事第十庭  審判長法  官  林  照  明
                              法  官  唐  光  義
                              法  官  蔡  名  曜
上列正本證明與原本無異。
如不服本判決應於收受送達後十日內向本院提出上訴書狀，其未
敘述上訴之理由者並得於提起上訴後十日內向本院補提理由書（
均須按他造當事人之人數附繕本）。
                              書記官  劉  恆  宏
中    華    民    國    95    年    4    月  3        日
附錄法條：
刑法第三百二十條第一項：
意圖為自己或第三人不法之所有而竊取他人之動產者，為竊盜罪
，處五年以下有期徒刑、拘役或五百元以下罰金。
刑法第三百二十五條第一項：
意圖為自己或第三人不法之所有，而搶奪他人之動產者，處六月
以上五年以下有期徒刑。
附表一：
┌─┬────┬────┬───┬──────┬───────┬──────┐
│編│犯罪時間│犯罪地點│被害人│  搶得財物  │   犯罪方法   │備        註│
│號│        │        │      │            │              │（偵卷案號）│
├─┼────┼────┼───┼──────┼───────┼──────┤
│1.│九十三年│臺中縣大│卯○○│金項鍊一條  │由被告癸○○騎│九四偵三三四│
│  │八月十三│雅鄉秀山│      │            │乘車號不詳之機│二卷第十一頁│
│  │日上午八│村秀山一│      │            │車搭載被告瞿仁│            │
│  │時五分許│路號附│      │            │華，二人頭戴安│            │
│  │        │近      │      │            │全帽，癸○○並│            │
│  │        │        │      │            │戴口罩，乘被害│            │
│  │        │        │      │            │人不備之際，由│            │
│  │        │        │      │            │申○○下手搶奪│            │
│  │        │        │      │            │被害人財物。  │            │
├─┼────┼────┼───┼──────┼───────┼──────┤
│2.│九十三年│臺中縣大│未○○│含桃型珍珠墜│同編號1.      │九四偵三三四│
│  │九月中旬│雅鄉公所│      │子之金項鍊一│??????  │二卷第十三頁│
│  │上午七時│後面（人│      │條          │              │            │
│  │許      │人伊藤萬│      │            │              │            │
│  │        │游泳池門│      │            │              │            │
│  │        │口）    │      │            │              │            │
├─┼────┼────┼───┼──────┼───────┼──────┤
│3.│九十三年│臺中縣大│戊○○│金項鍊一條  │同編號1.      │九四偵三三四│
│  │九月二十│雅鄉大榮│      │            │              │二卷第十五頁│
│  │四日上午│街號前│      │            │              │            │
│  │九時許  │        │      │            │              │            │
├─┼────┼────┼───┼──────┼───────┼──────┤
│4.│九十三年│臺中縣大│趙吳只│金項鍊一條  │同編號1.      │九四偵三三四│
│  │十月一日│雅鄉學府│花    │            │              │二卷第十七頁│
│  │上午八時│路四一六│      │ ????   │  ????    │  ??      │
│  │三十分許│巷口    │      │            │              │            │
├─┼────┼────┼───┼──────┼───────┼──────┤
│5.│九十三年│臺中縣大│子○○│金項鍊一條  │同編號1.      │九三偵二二一│
│  │十月二日│雅鄉中清│      │            │              │○三卷第一四│
│  │上午十一│路四段│      │            │              │三頁        │
│  │時四十五│號前    │      │            │              │            │
│  │分許    │        │      │            │              │            │
├─┼────┼────┼───┼──────┼───────┼──────┤
│6.│九十三年│臺中縣大│辰○○│金項鍊一條  │同編號1.      │九三偵二二一│
│  │十月二日│雅鄉雅環│      │            │              │○三卷第一二│
│  │上午十一│路一段二│      │            │              │九頁        │
│  │時五十分│十巷口  │      │            │              │            │
│  │許      │        │      │            │              │            │
├─┼────┼────┼───┼──────┼───────┼──────┤
│7.│九十三年│臺中縣大│壬○○│金項鍊一條  │同編號1.      │九四偵三三四│
│  │十月初上│雅鄉大榮│      │            │              │二卷第十九頁│
│  │午十時許│街與民生│      │            │              │            │
│  │        │路口    │      │            │              │            │
├─┼────┼────┼───┼──────┼───────┼──────┤
│8.│九十三年│臺中縣神│宋游阿│金項鍊一條  │同編號1.      │九三偵二二一│
│  │十月十八│岡鄉福成│春    │            │              │○三卷第一四│
│  │日中午十│路六張橋│      │            │              │四頁        │
│  │二時五十│前      │      │            │              │            │
│  │五分許  │        │      │            │              │            │
├─┼────┼────┼───┼──────┼───────┼──────┤
│9.│九十三年│臺中縣大│己○○│金項鍊一條  │同編號1.      │九四偵三三四│
│  │十一月五│雅鄉信義│      │            │              │二卷第二三頁│
│  │日下午十│路號前│      │            │              │            │
│  │七時許  │        │      │            │              │            │
├─┼────┼────┼───┼──────┼───────┼──────┤
│10.│九十三年│臺中縣大│寅○○│金項鍊一條  │同編號1.      │九四偵三三四│
│  │十一月初│雅鄉民生│      │            │              │二卷第二一頁│
│  │下午十七│路旁黃昏│      │            │              │            │
│  │時許    │市場邊  │      │            │              │            │
├─┼────┼────┼───┼──────┼───────┼──────┤
│11.│九十三年│臺中縣大│李吳秋│金項鍊一條  │同編號1.      │九四偵三三四│
│  │十一月二│雅鄉仁愛│雲    │            │              │二卷第二七頁│
│  │十五日下│西路號│      │            │              │ ??       │
│  │午十七時│前      │      │            │              │            │
│  │三十分許│        │      │            │              │            │
├─┼────┼────┼───┼──────┼───────┼──────┤
│12.│九十三年│臺中縣大│午○○│金項鍊一條  │同編號1.      │九四偵三三四│
│  │十一月某│雅鄉大榮│      │            │              │二卷第二五頁│
│  │日上午九│街四十五│      │            │              │            │
│  │時五十分│巷口    │      │            │              │            │
│  │許      │        │      │            │              │            │
├─┼────┼────┼───┼──────┼───────┼──────┤
│13.│九十三年│臺中縣神│紀鄭秀│金項鍊一條  │同編號1.      │九三偵二二一│
│  │十二月十│岡鄉溝心│梅    │            │              │○三卷第一二│
│  │四日上午│路６號前│      │            │              │八頁        │
│  │十一時三│        │      │            │              │            │
│  │十分許  │        │      │            │              │            │
├─┼────┼────┼───┼──────┼───────┼──────┤
│14.│九十三年│臺中縣大│辛○○│含八卦墜子之│同編號1.      │九三偵二二一│
│  │十二月十│雅鄉仁愛│      │金項鍊一條  │              │○三卷第二六│
│  │五日下午│路號前│      │            │              │頁          │
│  │十五時四│        │      │            │              │            │
│  │十分許  │        │      │            │              │            │
└─┴────┴────┴───┴──────┴───────┴──────┘
附表二：
┌──┬───────┬───────┬───────┬───────────┐
│編號│銷?贓?地?點│銷贓時間      │?贓物出賣人  │??贓物明細          │
├──┼───────┼───────┼───────┼───────────┤
│    │              │              │              │                      │
│    │              │              │              │金飾七錢二分（11380 │
│ 1. │名珍銀樓      │93.11.14    │申○○、癸○○│?元）                │
│    │（吳福壽）    │93.11.29    │二人          │金飾八錢一分二（    │
│    │              │93.12.13    │              │?13000元）           │
│    │              │              │              │金飾四錢（6400元）  │
│    │              │              │              │                      │
├──┼───────┼───────┼───────┼───────────┤
│    │              │              │              │                      │
│    │金大利銀樓東海│93.12.5     │癸○○      │金飾一錢零八（1728元│
│ 2. │店            │              │              │?）                  │
│    │（陳雅婷）    │93.12.15    │申○○      │金飾五錢二分九（8252│
│    │              │              │              │?元）                │
│    │              │              │              │                      │
├──┼───────┼───────┼───────┼───────────┤
│    │              │              │              │                      │
│    │              │              │              │                      │
│ 3. │金璦買銀樓    │93.11.19      │申○○        │金飾三錢九分九（6305元│
│    │（江政豐）    │              │              │）                    │
│    │              │              │              │                      │
│    │              │              │              │                      │
├──┼───────┼───────┼───────┼───────────┤
│    │              │              │              │                      │
│    │              │              │              │金飾五錢三分三（8400│
│ 4. │雙美珠寶銀樓  │93.12.6     │癸○○、申○○│?元）                │
│    │（黃哲政）    │93.12.9     │二人          │金飾一錢四分三（2200│
│    │              │93.12.14    │              │?元）                │
│    │              │              │              │金飾五錢零七（7870元│
│    │              │              │              │  ）                  │
├──┼───────┼───────┼───────┼───────────┤
│    │              │              │              │                      │
│    │              │              │              │                      │
│    │金昌銀樓      │93.12.11      │癸○○        │金飾兩款共重一錢九分三│
│ 5. │（蔡素珠）    │              │              │（3050元）            │
│    │              │              │              │                      │
│    │              │              │              │                      │
├──┼───────┼───────┼───────┼───────────┤
│    │              │              │              │                      │
│    │              │              │              │金飾零點四二錢（678 │
│    │美翠銀樓      │93.12.12    │癸○○        │?元）                │
│ 6. │（張郡庭）    │93.12.17    │              │金飾二點八八錢（4521│
│    │              │              │              │?元）                │
│    │              │              │              │                      │
│    │              │              │              │                      │
└──┴───────┴───────┴───────┴───────────┘
                                                      Ａ


司法院資訊處製作；財團法人民間司法改革基金會備份。
